【裁判字號】    90,訴,332
【裁判日期】    900525
【裁判案由】    毒品危害防制條例
【裁判全文】
臺灣彰化地方法院刑事判決                            九十年度訴字第三三二號
    公  訴  人  臺灣彰化地方法院檢察署檢察官
    被      告  甲○○
右列被告因毒品危害防制條例案件，經檢察官提起公訴（九十年度毒偵字第一六七號
），本院判決如左：
        主  文
甲○○連續施用第一級毒品，處有期徒刑壹年陸月，扣案之塑膠袋裝海洛因壹小包（
淨重零點壹公克，包裝重零點貳參公克）併該包裝之塑膠袋壹個，均沒收銷燬之。
        事  實
一、甲○○於毒品危害防制條例施行後，曾於民國（下同）八十九二月至三月間初犯
    施用毒品案件，經台灣彰化地方法院檢察署檢察官依據本院八十九年度毒聲字第
    八八五號裁定送觀察、勒戒後，認無繼續施用毒品之傾向，業於八十九年三月八
    日以八十九年度毒偵字第一０四九號為不起訴處分確定。其於五年之內，仍不知
    悔改，復基於概括犯意，自八十九年十二月中旬起，至九十年一月七日止，在彰
    化縣大城鄉○○村○○路七號自宅處，將第一級毒品海洛因攙入香菸再點燃吸食
    ，約每週施用一、二次，連續施用多次，而再犯施用毒品案件。經警於九十年一
    月七日下午三時二十分許為警在彰化縣芳苑鄉王功電信局旁查獲，並扣得塑膠袋
    裝海洛因一包（毛重○˙三三公克）。經檢察官依本院以九十年度毒聲字第七二
    號裁定送觀察、勒戒後，認有繼續施用毒品傾向，現在台灣雲林戒治所執行強制
    戒治中。
二、案經彰化縣警察局二林分局報請臺灣彰化地方法院檢察署檢察官偵查起訴。
        理  由
一、右揭事實，訊據被告甲○○（以下簡稱被告）供認在卷，並有如事實欄所示之塑
    膠袋裝之第一級毒品海洛因一包扣案可證。且被告於八十九年一月七日為警查獲
    後所採取之尿液，經檢驗確呈現嗎啡陽性反應，有卷附彰化縣衛生局煙毒尿液檢
    驗成績書一紙可稽（見台灣彰化地方法院檢察署九十年度毒偵字第一六七號偵查
    卷第十六頁）。又扣案之第一級毒品海洛因並經法務部調查局鑑驗屬實，亦有該
    局九十年二月八日（九０）陸（一）字第九０一三五二一０號鑑定通知書一紙附
    卷足憑（見上揭偵查卷第二十六頁）。又查被告於八十九二月至三月間初犯施用
    毒品案件，經台灣彰化地方法院檢察署檢察官依據本院八十九年度毒聲字第八八
    五號裁定送觀察、勒戒後，認無繼續施用毒品之傾向，業於八十九年三月八日以
    八十九年度毒偵字第一０四九號為不起訴處分確定在案之事實，有刑案資料查註
    紀錄表在卷足憑。其於五年之內，再犯本案施用第一級毒品罪，經裁定再送觀察
    、勒戒後，認有繼續施用毒品之傾向，亦有台灣彰化看守所附設勒戒處所九十年
    一月十七日彰所戒字第一九九號函陳之該所九十年一月十七日立具之有無繼續施
    用傾向證明書併評估標準紀錄表各一份附卷可稽（見上揭偵查卷第十七頁至十九
    頁）。綜上所述，本案事證明確，被告犯行足以認定。
二、按海洛因係屬第一級毒品，此稽之毒品危害防制條例第二條第二項第一款之規定
    可明。核被告所為，係犯毒品危害防制條例第十條第一項之施用第一級毒品罪。
    其於施用之際，持有第一級毒品海洛因之行為，應為施用之高度行為吸收，不另
    論罪。又其多次施用行為，時間密接、犯罪構成要件復相同，顯係基於概括犯意
    反覆為之，應依刑法第五十六條連續犯之規定，論以一罪，並加重其刑。按施用
    毒品，除戕害自身之健康、生命外，並已衍生危害家庭之不良後果，且損及社會
    、國家之整體利益。被告前犯施用毒品案件，經觀察、勒戒後，已無繼續施用之
    傾向，經不起訴處分確定後，尚不能深切體悟，自愛自制，猶不顧施用毒品對其
    個人、家庭及社會、國家所造成之危害與負累，而再犯之，難認其罪責係屬輕微
    ，自應受相當之刑罰制裁，始符社會正義。再斟酌被告既無從僅藉由觀察、勒戒
    及強制戒治處分，根除其犯罪之潛在危險，自應佐以相當之有期徒刑，以強化其
    違法意識，庶幾克其功效。揆之被告於前案實施觀察、勒戒完成，經不起訴處分
    後，復連番累次無視行為之危害性而更犯之，顯見其陷溺毒品已深等情節，參酌
    施用第一級毒品罪之法定本刑係六月以上，五年以下有期徒刑，其所犯之罪，酌
    情宜量處一年以上二年未滿為允當，否則，無異以兒戲相待，實難促使被告醒悟
    行為之可責性。爰審酌被告之素行、犯罪之動機、情節、所生危害及其他犯罪情
    節，並犯後之態度等一切情狀，量處如主文所示之刑。切望被告往後能深體生命
    之意義、價值與責任，善自珍惜，惕勵自新，痛下決心革除惡習，斷絕損友，專
    心戮力於工作及家庭，勿抱持僥倖行險與自暴自棄之心理，繼續頹廢墮落，而愧
    負國家政府助成戒斷毒癮之旨意與期待，與父母自幼撫育長成之苦心與殷望，並
    見笑鄉里，遺羞後世子孫。至扣案如事實欄所示之塑膠袋裝海洛因一小包係屬第
    一級毒品，該包裝用之塑膠袋一個，因事實上無從與附著其上之海洛因完全析離
    ，自應併認屬第一級毒品，不問何人所有，均依毒品危害防制條例第十八條第一
    項前段，諭知沒收銷燬之。
據上論斷，應依刑事訴訟法第二百九十九條第一項前段，毒品危害防制條例第十條第
一項、第十八條第一項前段，刑法第十一條前段、第五十六條，判決如主文。
中      華      民      國    九十      年      五      月    二十五    日
                                臺灣彰化地方法院刑事第一庭
                                    法      官   蔡  紹  良
右正本證明與原本無異。
如不服本判決，應於判決送達後十日內，向本院提出上訴狀( 須附繕本 )。
                                    法院書記官   王  惠  嬌
中      華      民      國    九十      年      六      月      一      日
附錄：
毒品危害防制條例第十條第一項：
施用第一級毒品者，處六月以上五年以下有期徒刑。


司法院資訊處製作；財團法人民間司法改革基金會備份。
